臺灣臺北地方法院刑事判決　　　　　　 95年度交易字第835號
公　訴　人　臺灣臺北地方法院檢察署檢察官
被　　　告　甲○○
選任辯護人　鍾康治律師
上列被告因公共危險案件，經檢察官提起公訴（95年度偵字第24
623 號），被告為有罪之陳述，經合議庭裁定改行簡式審判程序
，判決如下：
    主  文
甲○○服用酒類，不能安全駕駛動力交通工具而駕駛，累犯，處
有期徒刑捌月。
    事  實
一、甲○○前於民國92年間，因公共危險案件，經本院以92年度
    店交簡字第436 號判決科處罰金銀元20000 元，嗣並確定，
    92年11月25日執行完畢；復於94年間，因公共危險案件，經
    台灣台中地方法院以94年度中交簡字第385 號判決判處有期
    徒刑3 月，嗣並確定，94年5 月16日易科罰金執行完畢；又
    於95年間，因公共危險案件，經本院於95年7 月20日以95年
    度北交簡字第1819號判決判處有期徒刑6 月，嗣並確定，同
    年9 月22日易科罰金執行完畢。
二、甲○○猶不知自我悔改，仍於95年10月24日零時許，在台北
    市○○○路○ 段附近某處，飲用威士忌約2 杯，已達不能安
    全駕駛動力交通工具之程度，竟仍於同日1 時45分許，駕駛
    車牌號碼9F－3738號自小客車，從台北市○○○路至建國南
    北路，由長安東路上建國高架道，再從辛亥路上國道三號高
    速公路。嗣於同日2 時6 分許，行經國道三號高速公路台北
    聯絡道南向21公里處，為國道公路警察局第九警察隊木柵分
    隊員警發現其駕駛過程中有駕車不穩、跨線行駛、偏離車道
    等不正常之駕車舉動，顯無法正常駕駛情事而予以攔停，並
    測得其酒精濃度呼氣值為0 ．96MG/L。
三、案經國道公路警察局報請臺灣臺北地方法院檢察署檢察官偵
    查後起訴，因被告於準備程序進行中為有罪之陳述，經本院
    合議庭裁定行簡式審判程序。
    理  由
一、前揭事實，已據被告於審理時坦承不諱，復有酒精濃度測試
    紙、國道公路警察局第九警察隊木柵分隊查獲公共危險案件
    簡易表格、內政部警政署國道公路警察局舉發違反道路交通
    管理事件通知單在卷可稽。次查，當酒精呼氣濃度達0 ．5
    毫克時，將造成反應較慢、感覺減低、影響駕駛等輕到中度
    之中毒症狀，而當酒精呼氣濃度達0 ．75毫克時，將造成思
    考改變、個性行為改變等輕到中度之中毒症狀，有行政院國
    軍退除役官兵輔導委員會臺北榮民總醫院88年8 月5 日（88
    ）北總內字第26868 號函文可考，而被告經員警查獲時，其
    駕車過程復有駕車不穩、跨線行駛、偏離車道等不正常之駕
    車舉動，有卷附之國道公路警察局第九警察隊木柵分隊查獲
    公共危險案件簡易表格記載明確，足見被告服用酒類後，已
    不能安全駕駛動力交通工具而駕駛至明，被告之辯護人辯稱
    ：被告當時仍可安全駕駛云云，顯不足採憑。基上，被告前
    開自白與事實相符，應可採信。本件事證明確，其前開犯行
    ，堪以認定。
二、論罪科刑之理由：
    (一)核被告甲○○所為，係犯刑法第185 條之3服用酒類不能
      安全駕駛動力交通工具而駕駛罪。
    (二)被告前於94年間，因公共危險案件，經台灣台中地方法院
      以94年度中交簡字第385 號判決判處有期徒刑3 月，嗣並
      確定，94年5 月16日易科罰金執行完畢；又於95年間，因
      公共危險案件，經本院於95年7 月20日以95年度北交簡字
      第1819號判決判處有期徒刑6 月，嗣並確定，同年9 月22
      日易科罰金執行完畢，有台灣高等法院被告前案紀錄表在
      卷可稽，其於5 年以內故意再犯本件有期徒刑以上之罪，
      核屬累犯，依刑法第47條第1 項之規定，加重其刑至2 分
      之1。
    (三)爰審酌被告分別於92年、94年及95年6 月間，一再因公共
      危險案件，經法院判刑確定，已如前述，卻仍再犯本件公
      共危險案件，顯見其缺乏尊重其他用路人生命、財產安全
      觀念之犯罪動機、目的、手段、違反義務之程度、犯罪後
      尚能坦承不諱之態度等一切情狀，量處如主文所示之刑。
      公訴人認應從重量處有期徒刑10月云云，經核尚非允洽。
      然而，被告之辯護人徒以被告當時仍可安全駕駛，若被告
      如入監服刑，家庭即有流離失所之虞，被告保證絕對不會
      再犯，且願意支付金額予公益團體，以示謝罪，請求量處
      准予易科罰金之判決云云，亦完全漠視被告前開犯行已威
      脅到用路人之生命及財產安全，而具潛在之危險性，自屬
      輕縱，不足採取。
據上論斷，依應依刑事訴訟法第273 條之1 第1 項、第299 條第
1 項前段，刑法第185 條之3 、第47條第1 項、刑法施行法第1
條之1， 判決如主文。
本案經檢察官許鈺茹到庭執行職務
中　　華　　民　　國　　96　　年　　1 　　月　　10　　日
　　　　　　　　　交通法庭  法　官　蔡守訓
上正本證明與原本無異。
如不服本判決，應於判決送達後10日內向本院提出上訴狀 (應抄
附繕本)。
                            書記官  張漪蕙
中　　華　　民　　國　　96　　年　　1 　　月　　10　　日
附錄本案論罪科刑法條：
中華民國刑法第185條之3
（重大違背義務致交通危險罪）
服用毒品、麻醉藥品、酒類或其他相類之物，不能安全駕駛動力
交通工具而駕駛者，處1年以下有期徒刑、拘役或3萬元以下罰金
。
